臺灣臺中地方法院交通事件裁定　　100年度交聲字第2265號
原處分機關　交通部公路總局臺中區監理所
異　議　人
即受處分人　陳永祥
上列受處分人因違反道路交通管理處罰條例案件，對於交通部公
路總局臺中區監理所於民國一００年七月二十日所為之處分（原
處分案號：中監違字第裁六０－第ＧＧ0000000號）聲明
異議，本院裁定如下：
    主  文
原處分撤銷。
陳永祥不罰。
    理  由
一、按汽車駕駛人，行經有燈光號誌管制之交岔路口闖紅燈者，
    處新臺幣（下同）一千八百元以上五千四百元以下罰鍰；汽
    車駕駛人違反前揭之規定者，除依原條款處罰鍰外，並予記
    違規點數三點，道路交通管理處罰條例第五十三條第一項及
    第六十三條第一項第三款固定有明文。惟按法院受理有關交
    通事件，準用刑事訴訟法之規定，道路交通管理處罰條例第
    八十九條亦有明定。故法院於審理行為人違反道路交通管理
    處罰條例案件，為事實之認定時，如就原處分機關所認定之
    行為人違規事實仍有合理之懷疑，而無法百分之百確信行為
    人確有該當於道路交通管理處罰條例各該處罰條文之構成要
    件事實時，此際即應依訴訟上之待證事實「倘有懷疑，則從
    被告之利益作解釋」之證據法則，作對受處分人有利之認定
    ，此有最高法院七十六年臺上字第四九八六號判例可資參照
    。
二、原處分機關交通部公路總局臺中區監理所略以：異議人即受
    處分人（下稱異議人）陳永祥駕駛車號ＱＣ一七五六二號自
    用一般小貨車，於民國一００年一月五日六時四十八分許，
    行經臺中市○○區○○路與中清路口時，因有「紅燈左轉」
    之違規事由，為原舉發機關即臺中市警察局豐原分局大雅分
    駐所員警以中市警交字第ＧＧ0000000號舉發違反道
    路交通管理事件通知單舉發違規。異議人於一００年六月十
    五日到案申訴，經原舉發機關函覆後仍表不服，本所遂依違
    反道路交通管理處罰條例第五十三條第一項、第六十三條第
    一項規定，以中監違字第裁六０－ＧＧ0000000號裁
    決書裁處異議人罰鍰四千元整，記違規點數三點等語。
三、聲明異議意旨略以：其並未闖紅燈，請豐原分局員警提出違
    規事證或物證，如可舉證，其願受裁罰，爰聲明異議等語。
四、異議人對於其在前揭時、地，駕駛車牌號碼ＱＣ一七五六二
    號自用一般小貨車之事實雖不爭執，然堅詞否認有何違規行
    為，並以異議狀內之詞置辯。觀諸本件原處分機關僅以原舉
    發機關即臺中市警察局豐原分局大雅分駐所員警製發之舉發
    單為裁處之論據，並無現場採證照片或錄影資料以供佐證，
    證據實有未足，自不得遽認異議人有「駕車行經有燈光號誌
    管制之交岔路口闖紅燈（紅燈左轉）」之情形。是以，本件
    既乏採證照片、錄影資料或其他證據證明異議人有何違規情
    狀，依「倘有懷疑，則從被告之利益作解釋」之證據法則，
    自應作對異議人有利之認定，故認異議人之異議為有理由。
    從而，原處分應予撤銷，改諭知異議人不罰。
五、據上論斷，應依道路交通管理處罰條例第八十七條第二項、
    道路交通事件處理辦法第十八條，裁定如主文。
中    華    民    國   100    年    7     月    29    日
                      交通法庭  法  官  周莉菁
以上正本證明與原本無異。
如不服本裁定，應於裁定送達後五日內，向本院提出抗告狀（須
附繕本），並敘明抗告之理由。
                                書記官  吳彩華
中    華    民    國   100    年    7     月    29    日